【裁判字號】    99,小上,14
【裁判日期】    990409
【裁判案由】    給付貨款
【裁判全文】
臺灣臺南地方法院民事裁定              99年度小上字第14號
上  訴  人  員大國際有限公司
法定代理人  乙○○
被上訴人    富垣營造有限公司
法定代理人  甲○○
上列當事人間請求給付貨款事件，上訴人對於中華民國九十八年
十二月二十一日本院柳營簡易庭第一審判決（九十八年度營小字
第五三三號）提起上訴，本院裁定如下：
    主  文
上訴駁回。
第二審訴訟費用新臺幣壹仟伍佰元由上訴人負擔。
    理  由
一、按對於小額程序之第一審裁判之上訴，非以其違背法令為理
    由，不得為之，民事訴訟法第436條之24第2項定有明文。所
    謂判決違背法令係指判決不適用法規或適用不當者而言。且
    依同法第436條之25規定，上訴狀應記載上訴理由，並表明
    原判決所違背之法令及其具體內容，以及依訴訟資料可認為
    原判決有違背法令之具體事實，上訴狀或理由書如未依此項
    方法表明者，即難認為已對小額訴訟第一審判決之違背法令
    有具體之指摘，又上訴理由如僅引用原審判決時之攻擊防禦
    方法作為上訴理由，應認為未對原審判決有何具體之指摘，
    不得謂已合法表明上訴理由，其上訴均難認為合法。
二、本件上訴意旨略以：
  (一)上訴人自始只請求被上訴人給付材料貨款金額新臺幣（下同
    ）84,382元，並未請求給付工資，原審未察，率予判決，殊
    屬不當。
  (二)上訴人所賣之磚塊材料，並無瑕疵，有臺灣省土木技師公會
    鑑定報告一份在卷可憑，並非被上訴人片面之辯解所可取代
    。
  (三)上訴人自始至終並未向被上訴人請領工資，亦為被上訴人不
    敢否認，上訴人自始即無施工之承諾，後應被上訴人之請求
    ，始以好意介紹朋友黃振益（綽號茶壺）為被上訴人施工，
    未料黃振益時間不允許，轉而介紹楊耀松代為施工，此為上
    訴人自始不知施工者為楊耀松之原因。
  (四)被上訴人辯稱：上訴人是施工與材料一併計算，兩造以口頭
    約定等臺南縣政府審核工程通過後，才支付款項，此為無稽
    之談，細查民國98年5月6日傳真給被上訴人之估價單備註欄
    中說明甚詳及傳真通聯記錄可考，均以磚塊材料貨款請求給
    付，並未包含施工工資在內，被上訴人殊難否認。再說上訴
    人於98年9 月22日庭呈「民事陳報狀」，亦只請求磚塊材料
    貨款，證據確鑿，被上訴人無從狡辯。
  (五)被上訴人強辯統一發票之報價單是上訴人單方面繕打的，惟
    查此統一發票係由上訴人合法向臺北縣稅捐單位申報繳稅，
    又由被上訴人向臺南縣稅捐單位申報退稅，如此怎能說是上
    訴人單方面繕打的？實是被上訴人脫罪之詞，原審未察，率
    予判決，殊屬荒唐。
  (六)被上訴人強辯臺南縣政府審核不通過，所以被上訴人才沒有
    支付款項，因為施工不平，有數次電話通知上訴人改進，但
    是上訴人置之不理，此項理由，甚為荒唐，要知上訴人自始
    至今只請求被上訴人給付磚塊材料貨款，至於施工與上訴人
    毫無關聯，被上訴人應向施工者楊耀松請求改進，方符法理
    與事實。
  (七)被上訴人強辯：施工有瑕疵，導致被上訴人一直無法驗收合
    格，但是被上訴人要知施工與磚塊材料，不可混為一談，上
    訴人之磚塊材料並無瑕疵，有臺灣省土木技師公會鑑定報告
    1 份可憑，是為真實。
  (八)原判決謂上訴人出具之估價單卻記載清水磚之數量、單價及
    鋪設施工，但是此一估價單磚塊材料及施工是完全分開獨立
    的，有上訴人往送另一客戶之估價單中材料及連工帶料可證
    ，估價單並未有連工帶料這一項目存在，原審未察，竟把估
    價單與連工帶料混為一談，是為錯誤。
  (九)基上所述，請求法院詳加調查，廢棄原審不利上訴人部分之
    判決。
三、查上訴人於原審起訴請求之訴訟標的金額為84,382元，在10
    萬元以下，應適用民事訴訟法所規定之小額訴訟程序，合先
    敘明。又本件上訴人雖對原判決提起上訴，然依上訴人所舉
    之前開上訴理由，無非係指稱上訴人自始只請求被上訴人給
    付材料貨款，並未請求給付工資（上訴人並未承諾施工），
    且上訴人所賣之磚塊材料，並無瑕疵，有臺灣省土木技師公
    會鑑定報告1 份為證云云。然上訴人所舉上開上訴理由，均
    係就原審取捨證據、認定事實之職權行使，指摘其為不當，
    而未具體指明原判決違背法令之內容及其事實，難認上訴人
    已對原判決如何違背法令有何具體指摘，依首揭說明，自難
    謂上訴人已合法表明上訴理由，從而，本件上訴人之上訴為
    不合法，應予駁回。
四、據上論結，本件上訴為不合法，依民事訴訟法第436 條之32
    第2 項、第444條第1項前段、第95條、第78條，裁定如主文
    。
中    華    民    國    99    年    4     月    9     日
                  民事第三庭    審判長法  官  杭起鶴
                                      法  官  王獻楠
                                      法  官  周素秋
以上正本證明與原本無異。
本裁定不得抗告。
中    華    民    國    99    年    4     月    9     日
                                      書記官  洪浩容

司法院資訊處製作；財團法人民間司法改革基金會備份。
